---
title: "Curso Introductorio al uso de R Studio"
output: beamer_presentation
---

```{r setup, include=FALSE}
knitr::opts_chunk$set(echo = FALSE)
```

## Contenidos

- Instalación de software
- Ventajas/Desventajas de R y RStudio
- Entorno de trabajo
- Instalación de Paquetes estadísticos (CRAN, MRAN y Devtools)
- Importar Datos (Formatos, Canales, Orígenes)
- Tipos de Variables (continuas, categóricas, numéricas, lógicas, etc.)
- Objetos de trabajo (Listas, Vectores, Data Frames, Data Tables, Tibbles, etc.)
- Aprender a aprender en línea (StackExchange, StackOverflow, YouTube, Github, Coursera, DataCamp)
- Estadística Descriptiva Básica (Medidas de Tendencia Central)
- Configuración de datos (Largo y Ancho)


### Slide with Plot
- Elosua, P. (2009). ¿Existe vida más allá del SPSS? Descubre R. Psicothema, 21(4),652-655. ISSN: 0214-9915. Disponible en: https://www.redalyc.org/articulo.oa?id=727/72711895025
- R Development Core Team (2000). Introducción a R. Notas sobre R: Un entorno de programación para Análisis de Datos y Gráficos. Versión 1.0.1 https://cran.r-project.org/doc/contrib/R-intro-1.1.0-espanol.1.pdf
- Cano, E. & Moguerza, J. (2015). “R desde el principio. Curso ceRo de R”. Ediciones del Orto, Madrid. ISBN 84-7923-526-8. http://emilio.lcano.com/pub/cero/R-desde-el-principio-curso-cero-V1.02.pdf


```{r pressure}
plot(pressure)
```

