---
title: "Curso Introductorio al uso de R Studio- Clase 3"
output:
  ioslides_presentation:
    autosize: true
    transition: slower
    logo: logo.png
    code_folding: hide
    toc_float: TRUE 
---

<style>
.superbigimage{
    overflow-y:scroll;
    white-space: nowrap;
}
.superbigimage img{
    overflow-y: scroll;
    overflow-x: hidden;
}
.p {
  text-align: right;
}
.reveal section p {
    font-size: 0.5em;
}
.reveal .slides section .slideContent ui li{
    font-size: 0.6em;
    color: red;
}
.reveal section pre code {
    font-size: 0.6em;
}
.future-steps {
  color: MidnightBlue;
}
.otro {
  color: Teal;
}
.Advertencia {
  color: Crimson;
}
code.r{
  font-size: 3px;
}
pre {
  white-space: pre !important;
  overflow-y: scroll !important;
  max-height: 10vh !important;
  font-size: 1px;
}
.small-code pre code {
  font-size: 0.8em;
}
.codefont pre {
    font-size: 2px;
    line-height: 1px;
}
.gdbar img {
    width: 500px !important;
    height: 150px !important;
    margin: 10px 10px;
}
.gdbar {
    width: 550px !important;
    height: 175px !important;
}
slides > slide:not(.nobackground):before {
    right: 0px;    
    width: 200px;
    height: 70px;
    background-size: 1px 1px;
    padding: 0px 0;
}
.forceBreak { -webkit-column-break-after: always; break-after: column; }
slides > slide {
  overflow-x: auto !important;
  overflow-y: auto !important;
}
</style>
<script>
slides > slide:not(.nobackground):before {
  background: none;
}
</script>


```{r setup, include=FALSE}
knitr::opts_chunk$set(echo = FALSE)
if(!require(dplyr)){install.packages("dplyr")}
```

## Contenidos{.future-steps}

```{r, echo=FALSE}
htmltools::img(src = knitr::image_uri("G:/Mi unidad/Alvacast/Curso/logo.png"), 
               alt = 'logo', 
               style = 'opacity: 0.8;position:fixed; top:100%;right:100%')
```

- Instalación de software
- Ventajas/Desventajas de R y RStudio
- Entorno de trabajo
- Objetos de trabajo
- Instalación de Paquetes estadísticos
- Tipos de Variables 
- Valores Especiales
- **Recursos en línea** 
- Importar Datos de Fuentes Externas
- Estadística Descriptiva Básica 
- Configuración de datos

## Recursos en-línea {.future-steps .smaller}

### Cursos

- *DataCamp*. Por ejemplo, Introduction to R (https://www.datacamp.com/courses/free-introduction-to-r)
- Si usted quiere tener una prueba gratis de DataCamp, más allá de completar el primer capítulo de un curso (https://www.c-sharpcorner.com/blogs/steps-to-activate-free-access-to-datacamp-pulralsight-linkedin-learning-etc-through-visual-studio-dev-essentials-program)
- *Statistics With Interactive R Learning(SWIRL)*: The easiest and the most interactive way to start learning R (https://swirlstats.com/students.html).
- *edX*. Por ejemplo, Dat Science: R Basics (https://www.edx.org/es/course/data-science-r-basics), o Introduction to R for Data Science (https://www.edx.org/es/course/introduction-to-r-for-data-science-2).
- *YouTube*. Por ejemplo, Estadística Útil (https://www.youtube.com/watch?v=rzw1E6HxBFY&list=PLfX5C7cc6LRJ7V6WNgatRQJ6PNMrb4zfM)
- *Estación Lastarria* (https://www.estacionlastarria.cl/actividades/rstudio/rstudio-ciencias-sociales.html)

### Comunidades

- *R-Ladies*
- *StackOverflow* (https://es.stackoverflow.com/). Por ejemplo, Testeo de modelo lineal en R (https://es.stackoverflow.com/questions/331075/testeo-de-modelo-lineal-en-r) 
- *UseRChile* Usuarios de R en Chile (https://userchile.cl/)

### Otros

- CheatSheets. https://rstudio.com/resources/cheatsheets/
- Memes

## Importar Datos de Fuentes Externas {.future-steps .smaller}


## Estadística Descriptiva Básica {.future-steps .smaller}
- Medidas de Tendencia Central
- 

## Configuración de Datos {.future-steps .smaller}
- Largo y Ancho

## Fuentes {.future-steps .smaller}

- Codementor Community (2018, Nov 26). Learn R Online. Obtenido desde: https://www.codementor.io/collections/learn-r-online-bwbcv0nx4
- Illinois Library (2020, Feb 12). Introduction to R: Getting Data from a CSV file. Obtenido desde: http://guides.library.illinois.edu/c.php?g=347944&p=2345554


## Ejercicio {#future-steps .smaller}
- Acceda a la base de datos de Total de Capacitaciones en Prevención de Riesgos Laborales, Instituto de Seguridad Laboral ISL, disponible en el siguiente enlace http://datos.gob.cl/dataset/12680
- Previsualicemos los datos: http://datos.gob.cl/dataset/9010/resource/5edb0069-43e7-451e-8717-5f8444056641
- Genere una carpeta en escritorio, de nombre "Cap_RL"
- http://datos.gob.cl/uploads/recursos/Capacitaciones_Prevencion.csv


# Prueba Final {#future-steps .smaller}

## Instrucciones Prueba Final
- Favor descargar esta base de datos: https://github.com/AGSCL/Install-R/raw/master/personal_curso.xlsx
- Una vez contestada, responder esta [encuesta anónima](https://forms.gle/mQH6S2tHd22BKbYb9) (no se solicitará identificarse)
