---
title: "Curso Introductorio al uso de R Studio- Clase 4 (Raspado de la olla)"
output:
  ioslides_presentation:
    autosize: true
    transition: slower
    logo: logo.png
    code_folding: hide
    toc_float: TRUE 
---

<style>
.superbigimage{
    overflow-y:scroll;
    white-space: nowrap;
}
.superbigimage img{
    overflow-y: scroll;
    overflow-x: hidden;
}
.p {
  text-align: right;
}
.reveal section p {
    font-size: 0.5em;
}
.reveal .slides section .slideContent ui li{
    font-size: 0.6em;
    color: red;
}
.reveal section pre code {
    font-size: 0.6em;
}
.future-steps {
  color: MidnightBlue;
}
.otro {
  color: Teal;
}
.Advertencia {
  color: Crimson;
}
code.r{
  font-size: 3px;
}
pre {
  white-space: pre !important;
  overflow-y: scroll !important;
  max-height: 10vh !important;
  font-size: 1px;
}
.small-code pre code {
  font-size: 0.8em;
}
.codefont pre {
    font-size: 2px;
    line-height: 1px;
}
.gdbar img {
    width: 500px !important;
    height: 150px !important;
    margin: 10px 10px;
}
.gdbar {
    width: 550px !important;
    height: 175px !important;
}
slides > slide:not(.nobackground):before {
    right: 0px;    
    width: 200px;
    height: 70px;
    background-size: 1px 1px;
    padding: 0px 0;
}
.forceBreak { -webkit-column-break-after: always; break-after: column; }
slides > slide {
  overflow-x: auto !important;
  overflow-y: auto !important;
}
</style>
<script>
slides > slide:not(.nobackground):before {
  background: none;
}
</script>


```{r setup, include=T}
knitr::opts_chunk$set(echo = FALSE)
if(!require(dplyr)){install.packages("dplyr")}
if(!require(readxl)){install.packages("readxl")}
if(!require(ggplot2)){install.packages("ggplot2")}
if(!require(tidyr)){install.packages("tidyr")}
if(!require(plotly)){install.packages("plotly")}
if(!require(plotly)){install.packages("sjPlot")}

```

## Contenidos{.future-steps}

```{r, echo=FALSE}
unlink('0c963a043f92e3c567b6afb48d406df5a2f38f5c/presentacion4_cache', recursive = TRUE)
htmltools::img(src = knitr::image_uri(gsub("0c963a043f92e3c567b6afb48d406df5a2f38f5c/","",paste0(getwd(),"/","logo.png"))), 
               alt = 'logo', 
               style = 'opacity: 0.8;position:fixed; top:100%;right:100%')
```

- **Configuración de datos**
- **EXTRA: ggplot2**

## dplyr y ggplot {.future-steps .smaller}

- DPLYR:
  - Manipulación de datos. Similitud a PANDAS (Python)
  - Flujo de trabajo
  - Permite mayor simplicidad en la codificación
  - Concatenación (pipe)
  - Sintaxis entendible
  - Similar a manipulación vía SQL
  - Desventaja: mucho uso de memoria.
- GGPLOT:
  - Gramática de los gráficos por capas (<http://vita.had.co.nz/papers/layered-grammar.pdf>)
  - Permite seguir los pasos y los distintos componentes del gráfico
  - Permite una fácil forma de iteración para distintos gráficos

::: notes
https://cursor2020.shinyapps.io/Curso/
::: 

## Ejemplo integración {.future-steps .smaller}

Procesos: bajar base de datos (1), seleccionar columnas (`dplyr::select`) (2), formatear fecha (desde formato de texto día-mes-año a "Ymd") (3), filtrar regiones (sólo Tarapacá, Antofagasta y Atacama) (4), generar figura de serie de datos (Fecha como eje X y Nuevo Caso Confirmado como eje Y), discriminando por Región por colores (5), generamos un área gris del rango intercuartil del resto de regiones, excluyendo a la región metropolitana (al 80% o `fill=grey70`) con transparencia para que no se superponga (`alpha=.4`) (6), definimos los colores de las líneas: rojo para Antofagasta, verde para Atacama, azul para Tarapacá y negro para la mediana del resto de regiones (`scale_color_manual`) (7).

```{r ejemplo_a, echo=T, warning=F, size = 'tiny'}

covid19_chile_ant_ata_tar <- 
    readr::read_csv("https://raw.githubusercontent.com/ivanMSC/COVID19_Chile/master/covid19_chile.csv") %>% 
    dplyr::select(Fecha, Region, `Nuevo Confirmado`) %>%
    dplyr::mutate(Fecha=as.Date.character(Fecha,tryFormats = "%d-%m-%Y")) %>% 
    dplyr::filter(Region %in% c("Tarapacá","Antofagasta","Atacama")) %>% 
    ggplot()+
      geom_line(aes(x=as.Date(Fecha), y=`Nuevo Confirmado`, color=Region))+
      scale_x_date()+
      xlab("Fecha")+
      sjPlot::theme_blank()+
      theme(legend.position="bottom")

covid19_chile_resto <-
    readr::read_csv("https://raw.githubusercontent.com/ivanMSC/COVID19_Chile/master/covid19_chile.csv") %>% 
    dplyr::select(Fecha, Region, `Nuevo Confirmado`) %>%
    dplyr::mutate(Fecha=as.Date.character(Fecha,tryFormats = "%d-%m-%Y")) %>% 
    dplyr::filter(!Region %in% c("Tarapacá","Antofagasta","Atacama")) %>% 
    dplyr::filter(!Region %in% c("Metropolitana")) %>% 
    dplyr::group_by(Fecha)%>% 
    dplyr::summarise(mdn=median(`Nuevo Confirmado`,na.rm=T),
                     q1=quantile(`Nuevo Confirmado`,.25,na.rm=T),
                     q3=quantile(`Nuevo Confirmado`,.75,na.rm=T))

covid19_chile_ant_ata_tar+ 
    geom_ribbon(data= covid19_chile_resto, aes(y= mdn, x= Fecha, ymin = q1, ymax = q3), fill = "grey70", color="grey70", alpha=.4)+
    geom_line(data= covid19_chile_resto, aes(x= Fecha, y= mdn, color="black"))+
    scale_color_manual(name= "Región", values = c("red","green","blue","black"), 
                       label=c("Antofagasta","Atacama","Tarapacá","Mediana (resto regiones\nexcluyendo Metropolitana)"))
```

## Otra forma de escribirlo {.future-steps .smaller}

Factorizamos lo que tienen en común las bases de datos, y para cada capa filtramos los datos de interés.

```{r ejemplo_b, echo=T, warning=F, size = 'tiny'}
covid19_chile <-
    readr::read_csv("https://raw.githubusercontent.com/ivanMSC/COVID19_Chile/master/covid19_chile.csv") %>% 
    dplyr::select(Fecha, Region, `Nuevo Confirmado`) %>%
    dplyr::mutate(Fecha=as.Date.character(Fecha,tryFormats = "%d-%m-%Y"))

ggplot()+
      geom_line(data=covid19_chile %>% 
                  dplyr::filter(Region %in% c("Tarapacá","Antofagasta","Atacama")),
                aes(x=as.Date(Fecha), y=`Nuevo Confirmado`, color=Region))+
      scale_x_date()+
      xlab("Fecha")+
      sjPlot::theme_blank()+
      theme(legend.position="bottom")+
      geom_ribbon(data= covid19_chile %>% 
                  dplyr::filter(!Region %in% c("Tarapacá","Antofagasta","Atacama","Metropolitana")) %>% 
                  dplyr::group_by(Fecha)%>% 
                  dplyr::summarise(mdn=median(`Nuevo Confirmado`,na.rm=T),
                     q1=quantile(`Nuevo Confirmado`,.25,na.rm=T),
                     q3=quantile(`Nuevo Confirmado`,.75,na.rm=T)), 
                aes(y= mdn, x= Fecha, ymin = q1, ymax = q3), fill = "grey70", color="grey70", alpha=.4)+
    geom_line(data= covid19_chile_resto, aes(x= Fecha, y= mdn,color="black"))+
    scale_color_manual(name= "Región", values = c("red","green","blue","black"), 
                       label=c("Antofagasta","Atacama","Tarapacá","Mediana (resto regiones\nexcluyendo Metropolitana)"))
```

## Facet Wrap por Región {.future-steps .smaller}

Si queremos separar los datos por región

```{r ejemplo_c, echo=T, warning=F, size = 'tiny'}
ggplot()+
      geom_line(data=covid19_chile %>% 
                  dplyr::filter(Region %in% c("Tarapacá","Antofagasta","Atacama")),
                aes(x=as.Date(Fecha), y=`Nuevo Confirmado`, color=Region))+
      scale_x_date()+
      xlab("Fecha")+
      sjPlot::theme_blank()+
      theme(legend.position="bottom")+
      facet_wrap(~Region, ncol = 1)
```


## Ejercicio

- Ocupe la misma base de datos.
- Seleccione las muertes diarias notificadas (`Nuevo Muerte`)
- Haga un gráfico con la Región Metropolitana, en comparación a la mediana y el rango intercuartil de los conteos diarios del resto de las regiones en conjunto.
